臺灣高雄地方法院民事簡易判決　　　 110年度雄簡字第1800號
原　　　告　玉山商業銀行股份有限公司


法定代理人　黃男州　

訴訟代理人　王若盈　
訴訟代理人　謝守賢律師
被　　　告　賴芳美　
上列當事人間給付簽帳卡消費款事件，經臺灣臺北地方法院以
110 年北簡字第12035 號移轉管轄而來，本院於民國111 年1 月
6 日言詞辯論終結，判決如下：
    主      文
一、被告應給付原告新臺幣壹拾萬陸仟柒佰伍拾壹元，及其中新
    臺幣參萬壹仟肆佰捌拾柒元自民國一百一十年一月三十日起
    至清償日止，按週年利率百分之十五計算之利息。
二、訴訟費用由被告負擔。
三、本判決第一項得假執行。但被告如以新臺幣壹拾萬陸仟柒佰
    伍拾壹元供擔保後，得免為假執行。
    事實及理由
一、原告主張：被告於民國92年6 月13日向原告申請信用卡使用
    ( 卡號：0000000000000000號，生活工場聯名卡) ，依約被
    告得於特約商店刷卡消費或向指定辦理預借現金之機構預借
    現金，惟應於當期繳款截止日前向原告清償，逾期應自各筆
    帳款入帳日起依約定利率計算利息。被告使用至99年8 月30
    日止，被告共消費簽帳本金新臺幣（下同）31,487元、及已
    到期循環息75,254元未清償；被告自101 年8 月起至107 年
    5 月止，每月繳納分期款300 元均不足以清償利息。爰依消
    費借貸之法律關係提起本訴。並減縮聲明：被告應給付原告
    106,751 元，及其中31,487元自110 年1 月30日起至清償日
    止，按週年利率15%計算之利息(本院卷第135頁筆錄)。
二、被告則以：被告自99年9 月30日起至107 年6 月25日止，按
    月均有繳款300 元，因一位原告陳小姐來電說還款即可停息
    扣本金故應該有8 期以上全力籌每月還款3,000 元以上以減
    低未還金額，後因經濟能力不足及身體發生問題，故改為每
    月繳款300 元，繳到107 年6 月25日止；但原告提出之計算
    式並未扣還本金，且被告帳單僅顯示循環息400 元，原告卻
    以依週年利率15% 計算利息，被告認為縱使停繳款也不會回
    復計息，因當時催款之人在電話中並未告知沒有繳會回復計
    息，故不應回復計息等語。聲明：原告之訴駁回。
三、本院的判斷：原告主張之上開事實，業據提出信用卡申請書
    約定條款、應收帳務明細表、消費明細對帳單、帳務計算表
    等件為證（北院卷第11-23 頁，本院卷第23至129 頁、第
    139-145 頁），被告對使用信用卡及積欠信用卡帳款之事實
    亦不爭執，原告主張自應認為真實；被告雖以前詞為抗辯，
    惟依原告提出之繳款紀錄所示，被告自101 年8 月起均僅按
    月繳款300 元不足以還息，被告雖抗辯99年間催款之人曾表
    示同意直接扣還本金不用計算，然未舉證證明以實其說，原
    告亦表示電話紀錄因時間已久未保留，是被告抗辯尚無足採
    ，被告提出之個人紀錄亦僅為其單方之紀錄( 卷第147-151
    頁) ，無法證明還款情形；是原告依兩造間消費借貸契約約
    定，請求被告清償消費款，即有理由而應予准許。
四、綜上，原告依兩造信用卡契約約定之法律關係，請求被告給
    付原告106,751 元，及其中31,487元自110 年1 月30日起至
    清償日止，按週年利率15% 計算之利息( 本院卷第135 頁筆
    錄) ，為有理由，應予准許。
五、本判決第1 項係依民事訴訟法第427 條所規定之適用簡易訴
    訟程序所為被告敗訴之判決，爰依同法第389 條第1 項第3
    款規定依職權宣告假執行。併依同法第392 條第2 項規定諭
    知被告得供相當擔保金額後免為假執行。
七、本件事證已臻明確，兩造間其餘主張舉證併所提證據，經本
    院審酌認與判決之結果不生影響，不再一一論列，附此說明
    。
八、結論：本件原告之訴為有理由。因此判決如主文。本件原告
    全部勝訴，訴訟費用應由被告負擔。
中    華    民    國   111    年    1     月    25    日
                  高雄簡易庭  法  官    林玉心
以上正本係照原本作成。
如不服本判決，應於送達後20日內，向本院提出上訴狀並表明上
訴理由，如於本判決宣示後送達前提起上訴者，應於判決送達後
20日內補提上訴理由書（須附繕本）。
中    華    民    國   111    年    1     月    25    日
                              書記官    李月君